臺灣高等法院花蓮分院刑事判決　　　　 96年度上易字第148號
上　訴　人
即　被　告　丙○○
上訴人因竊盜等案件，不服臺灣臺東地方法院96年度易字第163
號中華民國96年7月18日第一審判決（起訴案號：臺灣臺東地方
法院檢察署96年度偵字第664號），提起上訴，本院判決如下：
    主  文
原判決撤銷。
丙○○無罪。
    理  由
一、公訴意旨略以：丙○○意圖為自已不法所有，分別於：
（一）95年8月間某日，在臺東縣卑南鄉○○村○○路統信飯店
      附近鄉道○○○號路邊，竊取臺東縣政府所有，印有臺東縣
      政府之鋁製指示標誌1面。
（二）95年11月中旬，在臺東縣太麻里鄉○○○○路419公里處
      ，竊取位於該處，由交通部公路總局臺東工務段管理持有
      之「419」鋁製公里里程牌1面。
（三）96（起訴書誤為95）年1月29日8時左右，在臺東縣臺東市
      ○○街36號前之道路旁，竊取林正所有停於該處之E7-227
      3號自小客車鋁製車牌2面。
    嗣丙○○將上開竊得物品，藏放於其他廢鐵之間，一併販售
    予不知情之臺東縣臺東市○○路○段639巷171號盛輝五金企
    業社負責人甲○○後，遭警查獲，並扣得上開物品。詎上開
    事證經警查獲後，因甲○○於警詢時為不利於丙○○之陳述
    ，丙○○竟於96年3月6日晚上10時許，以電話向甲○○恫稱
    ，如再陳稱上開物品係丙○○所帶過去，即欲對之不利，並
    要殺害甲○○等語，致甲○○心生畏懼。因認丙○○觸犯刑
    法第320條第1項之竊盜罪及同法第305條之恐嚇罪嫌。
二、公訴人認被告觸犯上開犯行無非以（一）證人甲○○、乙○○之證述；（二）證人張國雄、張瑞倫、林正等人於警詢之
    陳述；（三）臺東縣警察局刑事警察大隊臨檢盛輝五金企業
    社之紀錄表、盛輝五金企業社之磅量傳票、贓證物品領據，
    為其論據。
三、訊據被告堅決否認上開犯行，辯稱: 伊沒有竊盜，根本沒有
    向盛輝五金企業社的甲○○說伊有撿到路牌，伊賣給盛輝五
    金企業社之廢鐵沒有很多，如果有夾藏指示標誌、里程牌、
    車牌，下貨的時候就會被發現，且甲○○她們錢也算給伊了
    ，都是甲○○夫妻亂講的。伊也沒有恐嚇甲○○，只是打電
    話給她說伊沒有載那種東西去賣，為什麼她那麼夭壽亂講話
    ，沒有說要殺她等語。
四、經查：
（一）證人甲○○、乙○○雖於偵查、原審及本院證稱被告賣給
      伊等之東西是犁頭廢鐵375公斤，每斤8元，及青銅14公斤
      ，每斤40元，警方扣得之上開標誌、里程牌、車牌，係被
      告混在廢鐵中賣給伊等，伊等將錢算給被告，被告離開後
      約20分鐘，乙○○用磁鐵整理被告所賣之廢鐵，才發現上
      開標誌、里程牌、車牌，乃將之放在旁邊，看看被告會不
      會回來拿，隔天剛好警察到伊等之工廠看到放在工廠汽油
      桶上面之標誌，問是什麼東西，伊等才跟警察講，當晚10
      點被告打電話給甲○○，說不能提到他，否則要對伊不利
      ，要拿刀殺伊等語。惟證人甲○○、乙○○經營盛輝五金
      企業社，從事廢鐵之買賣，就買進之廢鐵，理當當場磅秤
      及當面點清買進之東西究為何物，始能按不同之廢鐵分別
      計價付款；伊等既稱被告所賣之物品有犁頭廢鐵及青銅，
      足見買賣當時有加以分類及清點無誤後，始行付款，茍被
      告所賣之物品有夾藏上開標誌、里程牌、車牌，自可當場
      發現。縱使伊等未能當場發現，亦應於事後發現時通知警
      方處理，竟於隔天警方到伊等之工廠看到放在工廠汽油桶
      上面之標誌，問是什麼東西，才跟警察講是被告所賣，殊
      與常情不符。況被告果真將上開標誌、里程牌、車牌夾藏
      在廢鐵中出賣，既已得手，即無再回去告知賣主之理，亦
      可見伊等所稱發現上開標誌、里程牌、車牌後，將之放在
      旁邊，看看被告會不會回來拿云云，與常理有悖。在無其
      他積極證據證明上開標誌、里程牌、車牌確為被告所賣之
      前，自難僅憑證人甲○○、乙○○之陳述，遽認被告有竊
      盜之犯行。
（二）證人即臺東縣政府職員張國雄於警詢時所述：上述輔二標
      誌黃底黑色箭頭印有臺東縣政府字體1面為縣政府所有，
      於95年8月間某日，在臺東縣卑南鄉○○村○○路統信飯
      店附近鄉道○○○號路邊遭竊等語；及證人即交通部公路總
      局臺東工務段職員張瑞倫所稱：警方查扣之419公路里程
      牌是於95年11月中旬遭竊的，是在省道臺九線419公里處
      被偷走的等語；及證人林正所陳：其所有車號E7-2273號
      車牌2面，於96年1月29日8時許，在臺東縣臺東市○○街
      36 號前被偷走的，我在下午13時向馬蘭派出所報案等語
      ；暨臺東縣警察局刑事警察大隊臨檢盛輝五金企業社之紀
      錄表、贓證物品領據，均僅能證明上開標誌、里程牌、車
      牌曾經失竊，並不能證明係被告所竊。而盛輝五金企業社
      之磅量傳票亦僅能證明被告與盛輝五金企業社有買賣廢鐵
      之事實，尚不能採為不利被告之證據。
（三）至於公訴人指訴被告恐嚇部分，除證人甲○○之供述外，
      並無其他積極證據得以佐證，參以證人甲○○上開對被告
      不利之證述既有不符情理之處，自難僅憑甲○○之陳述，
      遽認被告有恐嚇之犯行。
五、原審未察，認被告觸犯上開犯行，尚有未恰。被告上訴指摘
    原判決不當，為有理由，應予撤銷改判，而為無罪被告之諭
    知。，
據上論斷，應依刑事訴訟法第369條第1項前段、第364條、第301
條第1項，判決如主文。
本案經檢察官丁○○到庭執行職務。
中　　華　　民　　國　　96　　年　　11　　月　　27　　日
                  刑事庭審判長法  官    謝 志 揚
                              法  官    許 仕 楓
                              法  官    林 慶 煙
以上正本證明與原本無異。
本件不得上訴。
                              書記官    林 明 智
中　　華　　民　　國　　96　　年　　11　　月　　27　　日
